---
title: "Integración en la UE: Resultados"
author: "Alba Nuez Vilà"
date: "Julio 2024"
output: 
  beamer_presentation:
    fig_width: 5
    fig_height: 4
    theme: "Boadilla"
    colortheme: "dolphin"
    fonttheme: "structurebold"
    highlight: "tango"
header-includes:
- \usepackage{amsmath}
- \usepackage{booktabs}
- \usepackage{ragged2e}  
---

```{r setup, include=FALSE}
knitr::opts_chunk$set(echo = TRUE)
library(ggplot2)
library(dplyr)
library(readxl)
library(lattice)
```

# Actitud hacia los demás e inmigración

## Introducción
\begin{center}
\emph{¿Cómo varía la actitud hacia los demás en diferentes países de la UE? ¿Cómo se correlaciona con la percepción del bienestar en relación con la inmigración?}
\end{center}

\justify Las actitudes sociales y la percepción sobre la inmigración se influencian mutuamente. Entender cómo se dan estas relaciones puede ser crucial para mejorar la cohesión social y formular políticas de integración efectivas.

## Variable de actitud

\justify La variable "actitud hacia los demás" se obtiene calculando el promedio de las variables "confianza", "honestidad" y "ayuda", como puede observarse en la siguiente fórmula:

\[
\text{actitud hacia los demás} = \frac{\text{confianza} + \text{honestidad} + \text{ayuda}}{3}
\]

\justify Estas variables están codificadas en una escala Likert, presentan patrones de respuesta similares y abordan cuestiones relacionadas. Esta variable varía de 0 a 10, donde 0 indica una actitud muy negativa hacia los demás y 10 una actitud muy positiva.


## Distribución de la actitud

\justify A nivel europeo, la distribución de esta variable muestra que la mayoría de encuestados presentan una actitud positiva hacia los demás, con una clara tendencia a valores superiores a 5.

```{r histogram1, fig.width=5, fig.height=2.8, echo=FALSE, warning=FALSE}
# Cargamos la base de datos depurada
df <- read_excel("../Datos y Dashboard/Depurada_ESS11_subset.xlsx")

#Histograma
ggplot(df, aes(x = factor(actitud_positiva))) +
  geom_bar(fill = "coral1", color = "white") +
  labs(title = "'Actitud hacia los demás'", x = "Actitud", y = "Frecuencia") +
  geom_text(stat = 'count', aes(label = ..count..), vjust = -0.5, size = 3) +
  annotate("text", x = -Inf, y = Inf, label = "0 = Muy negativa", hjust = -0.1, 
           vjust = 1.5, size = 4, color = "black") +
  annotate("text", x = -Inf, y = Inf, label = "10 = Muy positiva", hjust = -0.1, 
           vjust = 3.5, size = 4, color = "black") +
  theme(
    plot.title = element_text(hjust = 0.5, face = "bold"),
    panel.background = element_blank(),
    panel.grid.major = element_blank(),
    panel.grid.minor = element_blank(),
    axis.line = element_line(color = "grey"),
    axis.text.x = element_text(angle = 90, hjust = 1, color = "black"),
    axis.text.y = element_text(color = "black"),
    axis.title = element_text(color = "black")
  )
```

## Actitud hacia los demás por país

\justify Como puede observarse en el mapa de calor mostrado a continuación, los encuestados de Eslovaquia (SK) y Hungría (HU) tienden a mostrar una actitud menos favorable hacia los demás, con niveles de confianza, honestidad y ayuda por debajo de 5. En contraste, los encuestados austriacos (AT) muestran una actitud más positiva.

## Actitud hacia los demás por país

```{r heatmap1, fig.width=3.5, fig.height=3.5, echo=FALSE, warning=FALSE, message=FALSE, fig.align='center'} 
# Preparamos los datos
heatmap_data <- df %>%
  group_by(actitud_positiva, cntry) %>%
  summarise(count = n()) %>%
  ungroup()

heatmap_matrix <- xtabs(count ~ actitud_positiva + cntry, data = heatmap_data)

levelplot(heatmap_matrix, 
          xlab = "Actitud", 
          ylab = "País", 
          col.regions = colorRampPalette(c("white", "coral1")),
          scales = list(x = list(rot = 90)), 
          panel = function(...) {
            panel.levelplot(...)
            panel.text(row(heatmap_matrix), col(heatmap_matrix), 
                       labels = round(heatmap_matrix, 2), cex = 0.4)  
          },
          main = "Actitud vs País",
          par.settings = list(
            axis.text = list(cex = 0.4),    
            strip.text = list(cex = 0.4),   
            legend = list(cex = 0.4),        
            layout.heights = list(
              top.padding = 0.5,          
              main = 0.1               
            )
          )
)        
```
## Opinión sobre el impacto de la inmigración en la economía

\justify Como puede observarse en el mapa de calor mostrado a continuación, los encuestados de Eslovaquia (SK) y Hungría (HU) mayoritariamente opinan que la inmigración es mala para la economía de su país, mientras que los encuestados de Alemania (DE) o Austria (AT) tienden a tener una opinión positiva acerca del impacto de inmigración en la economía.

## Opinión sobre el impacto de la inmigración en la economía

```{r heatmap2, fig.width=3.5, fig.height=3.5, echo=FALSE, warning=FALSE, message=FALSE, fig.align='center'} 

#Preparamos los datos
heatmap_data <- df %>%
  group_by(cntry, imbgeco) %>%
  summarise(count = n()) %>%
  ungroup()

heatmap_matrix <- xtabs(count ~ imbgeco + cntry, data = heatmap_data)

#Mapa de calor
levelplot(heatmap_matrix, 
          xlab = "Opinión inmigración y economía", 
          ylab = "País", 
          col.regions = colorRampPalette(c("white", "coral1")),
          scales = list(x = list(rot = 90)),
          panel = function(...) {
            panel.levelplot(...)
            panel.text(row(heatmap_matrix), col(heatmap_matrix), 
                       labels = heatmap_matrix, cex = 0.4)  
          },
          main = "Inmigración y economía vs país",
          par.settings = list(
            axis.text = list(cex = 0.4),  
            strip.text = list(cex = 0.4), 
            legend = list(cex = 0.4),     
            layout.heights = list(
              top.padding = 0.5,          
              main = 0.1                 
            )
          )
)
```
## Correlación entre actitud y opinión sobre el impacto de la inmigración en la calidad de vida

\justify A nivel europeo parece existir una correlación entre la actitud hacia los demás y la opinión acerca del impacto de la inmigración en la calidad de vida, como se observa en la marcada diagonal en el mapa de calor mostrado a continuación.

## Correlación entre actitud y opinión sobre el impacto de la inmigración en la calidad de vida

```{r heatmap3, fig.width=3.5, fig.height=3.5, echo=FALSE, warning=FALSE, message=FALSE, fig.align='center'} 
# Preparamos los datos
heatmap_data_all <- df %>%
    group_by(actitud_positiva, imwbcnt) %>%
    summarise(count = n()) %>%
    ungroup()

heatmap_matrix_all <- xtabs(count ~ actitud_positiva + imwbcnt, data = heatmap_data_all)

# Mapa de calor
levelplot(heatmap_matrix_all, 
            xlab = "Actitud", 
            ylab = "Inmigración y calidad de vida", 
            col.regions = colorRampPalette(c("white", "coral1")),
            scales = list(x = list(rot = 90)), 
            panel = function(...) {
              panel.levelplot(...)
              panel.text(row(heatmap_matrix_all), col(heatmap_matrix_all), 
                         labels = heatmap_matrix_all, cex = 0.4)  
            },
            main = "Inmigración y bienestar vs país",
            par.settings = list(
              axis.text = list(cex = 0.4),    
              strip.text = list(cex = 0.4),   
              legend = list(cex = 0.4),       
              layout.heights = list(
                top.padding = 0.5,          
                main = 0.1                 
              )
            )
)
```
# Adopción LGTBQ+

## Introducción

\begin{center}
\emph{¿Cómo difieren las opiniones sobre la adopción LGTBQ+ entre países?}
\end{center}

\justify Existen notables diferencias en la opinión sobre la adopción por parte de personas homosexuales entre diferentes países. Como puede observarse en la siguiente tabla, Austria (AT), Países Bajos (NL) y Noruega (NO) muestran un fuerte apoyo a este derecho, mientras que Eslovaquia (SK), Lituania (LT), Hungría (HU) y Croacia (HR) están mayoritariamente en contra.


## Diferencias en las opiniones sobre la adopción LGTBQ+

```{r table1, echo=FALSE, warning=FALSE, message=FALSE, fig.align='center', fig.height=3, fig.width=4} 
library(knitr)

# Preparamos la tabla de opinión sobre adopción LGTBQ+
opinion_adopcion = data.frame(
  País = c("1", "2", "3", "4", "5"),
  AT = c(621, 748, 436, 273, 162),
  CH = c(326, 434, 236, 223, 129),
  DE = c(935, 881, 235, 215, 117),
  FI = c(560, 470, 216, 194, 94),
  GB = c(618, 562, 218, 148, 81),
  HR = c(89, 267, 229, 492, 409)
)

opinion_adopcion_2 = data.frame(
  País = c("1", "2", "3", "4", "5"),
  HU = c(161, 388, 540, 432, 527),
  IE = c(734, 586, 326, 148, 145),
  LT = c(26, 136, 237, 329, 449),
  NL = c(882, 497, 145, 90, 62),
  NO = c(622, 395, 172, 89, 52),
  SI = c(128, 349, 208, 289, 224),
  SK = c(36, 155, 243, 329, 610)  
)

kable(opinion_adopcion)
kable(opinion_adopcion_2)

```

