---
title: "Integración en la UE" 
author: "Alba Nuez Vilà"
output: 
  flexdashboard::flex_dashboard:
    orientation: rows
    vertical_layout: fill
    social: menu
    source_code: embed
    theme: united  # Example theme
runtime: shiny
---

```{r setup, include=FALSE}
#Librerías de interés
library(flexdashboard)
library(tidyverse)
library(maps)
library(plotly)
library(shiny)
library(readxl)
library(dplyr)
library(leaflet)
library(lattice)
library(ggplot2)
library(gridExtra)
library(sf)  
library(leaflet)  
library(rnaturalearth)
library(rnaturalearthdata)
```

```{r}
#Cargamos la base de datos depurada
df <- read_excel("Depurada_ESS11_subset.xlsx")
#La variable país debe ser un factor
df$cntry <- as.factor(df$cntry)
#Nombre de los países
country_names <- c(
  AL = "Albania", AT = "Austria", BE = "Belgium", BG = "Bulgaria", 
  CH = "Switzerland", CY = "Cyprus", CZ = "Czechia", DE = "Germany", 
  DK = "Denmark", EE = "Estonia", ES = "Spain", FI = "Finland", 
  FR = "France", GB = "United Kingdom", GE = "Georgia", GR = "Greece", 
  HR = "Croatia", HU = "Hungary", IE = "Ireland", IS = "Iceland", 
  IL = "Israel", IT = "Italy", LT = "Lithuania", LU = "Luxembourg", 
  LV = "Latvia", ME = "Montenegro", MK = "North Macedonia", NL = "Netherlands", 
  NO = "Norway", PL = "Poland", PT = "Portugal", RO = "Romania", 
  RS = "Serbia", RU = "Russian Federation", SE = "Sweden", SI = "Slovenia", 
  SK = "Slovakia", TR = "Turkey", UA = "Ukraine", XK = "Kosovo"
)
df$cntry <- factor(df$cntry, levels = names(country_names), labels = country_names)

# Filtrar países con conteos mayores que 0
country_counts <- df %>% group_by(cntry) %>% summarise(count = n())
valid_countries <- country_counts %>% filter(count > 0) %>% pull(cntry)

# Filtrar el dataframe para incluir solo países válidos
df <- df %>% filter(cntry %in% valid_countries)
df$cntry <- droplevels(df$cntry)
```

Página 1: Actitud e Inmigración
=======================================================================
Column {.sidebar}
-----------------------------------------------------------------------

### Selección de país

```{r}
selectInput('cntry', 'Selecciona el país que quieras visualizar:', 
            choices = c("Mostrar todos los países" = "all", levels(df$cntry)), 
            selected = "all")
```

### Sobre el estudio

<div style="font-size: 0.8em;">
  <p style="text-align: justify;">Este dashboard muestra cómo cambian las opiniones en los distintos países europeos respecto a la actitud hacia los demás, al impacto de la inmigración, y a la adopción de niños y niñas por parte de personas homosexuales.</p>
  <p style="text-align: center;"><b>Página 1: ¿Cómo varía la actitud hacia los demás en diferentes países de la UE? ¿Cómo se correlaciona con la percepción del bienestar en relación con la inmigración?</b></p>
</div>

Column {data-height=80}
-----------------------------------------------------------------------

### ¿Qué actitud se adopta hacia los demás?

```{r}
renderPlot({
  selected_country <- input$cntry
  print(paste("Selected country:", selected_country))
  
  # Selección de países
  if (selected_country == "all") {
    filtered_df <- df
    title <- "'Actitud hacia los demás' (Todos los países)"
  } else {
    if (selected_country %in% levels(df$cntry)) {
      filtered_df <- df %>% filter(cntry == selected_country)
      title <- paste("'Actitud hacia los demás' (", selected_country, ")", sep = "")
    } else {
      filtered_df <- df
      title <- "'Actitud hacia los demás' (País no encontrado)"
    }
  }
  
  # Histograma actitud hacia los demás
  ggplot(filtered_df, aes(x = factor(actitud_positiva))) +
    geom_bar(fill = "coral1", color = "white") +
    labs(title = title, x = "Actitud", y = "Frecuencia") +
    geom_text(stat = 'count', aes(label = ..count..), vjust = -0.5, size = 3) +
    annotate("text", x = -Inf, y = Inf, label = "0 = Muy negativa", hjust = -0.1, vjust = 1.5, size = 4, color = "black") +
    annotate("text", x = -Inf, y = Inf, label = "10 = Muy positiva", hjust = -0.1, vjust = 3.5, size = 4, color = "black") +
    theme(
      plot.title = element_text(hjust = 0.5, face = "bold"),
      panel.background = element_blank(),
      panel.grid.major = element_blank(),
      panel.grid.minor = element_blank(),
      axis.line = element_line(color = "grey"),
      axis.text.x = element_text(angle = 90, hjust = 1, color = "black"),
      axis.text.y = element_text(color = "black"),
      axis.title = element_text(color = "black")
    )
})
```

### ¿Cómo impacta la inmigración en la calidad de vida?

```{r}
renderPlot({
  selected_country <- input$cntry
  
  # Debugging: Print the selected country
  print(paste("Selected country:", selected_country))
  
  # Selección de países
  if (selected_country == "all") {
    filtered_df <- df
    title <- "Opinión calidad de vida e inmigración (Todos los países)"
  } else {
    if (selected_country %in% levels(df$cntry)) {
      filtered_df <- df %>% filter(cntry == selected_country)
      title <- paste("Opinión calidad de vida e inmigración (", selected_country, ")", sep = "")
    } else {
      filtered_df <- df
      title <- "Opinión calidad de vida e inmigración (País no encontrado)"
    }
  }
  
  # Valores posibles variable
  possible_values_imwbcnt <- seq(min(filtered_df$imwbcnt, na.rm = TRUE), max(filtered_df$imwbcnt, na.rm = TRUE), by = 1)
  
  # Histograma opinión calidad de vida e inmigración
  ggplot(filtered_df, aes(x = imwbcnt)) +
    geom_histogram(binwidth = 1, fill = "coral1", color = "white") +
    labs(title = title, x = "Impacto en calidad de vida", y = "Frecuencia") +
    geom_text(stat = 'count', aes(label = ..count..), vjust = -0.5, size = 3) +
    scale_x_continuous(breaks = possible_values_imwbcnt) +
    annotate("text", x = -Inf, y = Inf, label = "0 = Empeoran la calidad de vida", hjust = -0.1, vjust = 1.5, size = 4, color = "black") +
    annotate("text", x = -Inf, y = Inf, label = "10 = Mejoran la calidad de vida", hjust = -0.1, vjust = 3.5, size = 4, color = "black") +
    theme(
      plot.title = element_text(hjust = 0.5, face = "bold"),
      panel.background = element_blank(),
      panel.grid.major = element_blank(),
      panel.grid.minor = element_blank(),
      axis.line = element_line(color = "grey"),
      axis.text = element_text(color = "black"),
      axis.title = element_text(color = "black")
    )
})
```

Column {data-height=100}
-----------------------------------------------------------------------
### ¿La actitud que tenemos hacia los demás correlaciona con nuestras opiniones acerca de la inmigración? (*País seleccionado*)

```{r}
renderPlot({
  selected_country <- input$cntry
  
  # Selección de países
  if (selected_country == "all") {
    filtered_df <- df
  } else {
    filtered_df <- df %>% filter(cntry == selected_country)
  }
  
  # Datos y matriz para el mapa de calor
  heatmap_data <- filtered_df %>%
    group_by(actitud_positiva, imwbcnt) %>%
    summarise(count = n()) %>%
    ungroup()
  
  heatmap_matrix <- xtabs(count ~ actitud_positiva + imwbcnt, data = heatmap_data)
  
  # Mapa de calor para el país seleccionado
  levelplot(heatmap_matrix, 
            xlab = "Actitud", 
            ylab = "Opinión inmigración y calidad de vida", 
            col.regions = colorRampPalette(c("white", "coral1")),
            scales = list(x = list(rot = 90)),
            panel = function(...) {
              panel.levelplot(...)
              panel.text(row(heatmap_matrix), col(heatmap_matrix), 
                         labels = heatmap_matrix, cex = 0.8)
            },
            main = paste("Actitud vs opinión inmigración y calidad de vida (", selected_country, ")", sep = ""))
})
```

### ¿La actitud que tenemos hacia los demás correlaciona con nuestras opiniones acerca de la inmigración? (*REF: Todos los países*)

```{r}
renderPlot({
  # Datos y matriz para el mapa de calor para todos los países
  heatmap_data_all <- df %>%
    group_by(actitud_positiva, imwbcnt) %>%
    summarise(count = n()) %>%
    ungroup()
  
  heatmap_matrix_all <- xtabs(count ~ actitud_positiva + imwbcnt, data = heatmap_data_all)
  
  # Mapa de calor para todos los países
  levelplot(heatmap_matrix_all, 
            xlab = "Actitud", 
            ylab = "Opinión inmigración y calidad de vida", 
            col.regions = colorRampPalette(c("white", "coral1")),
            scales = list(x = list(rot = 90)),
            panel = function(...) {
              panel.levelplot(...)
              panel.text(row(heatmap_matrix_all), col(heatmap_matrix_all), 
                         labels = heatmap_matrix_all, cex = 0.8)  # Display absolute counts
            },
            main = "Referencia: Actitud vs opinión inmigración y calidad de vida")
})
```


Página 2: Adopción LGTBQ+
=======================================================================

Column {.sidebar}
-----------------------------------------------------------------------

### Selección de país

```{r}
checkboxGroupInput("selected_cntry", "Selecciona los países que quieras visualizar:",
                   choices = unique(df$cntry),
                   selected = unique(df$cntry))
```

### Sobre el estudio

<div style="font-size: 0.8em;">
  <p style="text-align: justify;">Este dashboard muestra cómo cambian las opiniones en los distintos países europeos respecto a la actitud hacia los demás, al impacto de la inmigración, y a la adopción de niños y niñas por parte de personas homosexuales.</p>
  <p style="text-align: center;"><b>Página 2: ¿Cómo difieren las opiniones sobre la adopción LGTBQ+ entre países?</b></p>
</div>

Column {data-height=100}
-----------------------------------------------------------------------

### Opiniones sobre la adopción LGTBQ+

```{r}
renderPlot({
  
  #Filtramos los datos según los países elegidos
  filtered_data <- df %>%
    filter(cntry %in% input$selected_cntry) %>%
    group_by(hmsacld, cntry) %>%
    summarise(count = n(), .groups = 'drop') %>%
    mutate(hmsacld = factor(hmsacld, levels = 1:5))
  
  #Gráfico de barras apiladas
  ggplot(filtered_data, aes(x = cntry, y = count, fill = hmsacld)) +
    geom_bar(stat = "identity") +
    labs(
      title = "Gráfico de Barras Apiladas: Adopción LGTBQ+ por País",
      x = "País",
      y = "Frecuencia",
      fill = "Adopción LGTBQ+"
    ) +
    scale_fill_manual(values = c("#67000D", "#A50F15", "#CB181D", "#EF3B2C", "#FB6A4A")) +
    theme_minimal() +
    annotate("text", x = Inf, y = Inf, label = "1 = Muy de acuerdo", hjust = 1.1, vjust = 1.5, size = 4, color = "black") +
    annotate("text", x = Inf, y = Inf, label = "5 = Muy en desacuerdo", hjust = 1.1, vjust = 3.5, size = 4, color = "black") +
    theme(
      axis.text.x = element_text(angle = 90, vjust = 0.5, hjust = 1),
      plot.title = element_text(hjust = 0.5, face = "bold"), 
      panel.background = element_blank(),
      panel.grid.major = element_blank(),
      panel.grid.minor = element_blank(),
      axis.line = element_line(color = "grey"),
      axis.text.y = element_text(color = "black"),
      axis.title = element_text(color = "black")
    )
})
```

